【裁判字號】    92,易,55
【裁判日期】    920313
【裁判案由】    竊盜
【裁判全文】
臺灣苗栗地方法院刑事判決                            九十二年度易字第五五號
    公  訴  人  臺灣苗栗地方法院檢察署檢察官
    被      告  甲○○
右列被告因竊盜案件，經檢察官提起公訴（九十一年度偵字第三○六七號），本院判
決如左：
    主  文
甲○○共同竊盜，處有期徒刑捌月。
    事  實
一、甲○○曾因違反森林法案件，經法院判處有期徒刑十月，緩刑四年，於民國（下
    同）八十三年七月一日確定在案，仍不知悔改，竟與乙○○（另案經台灣高等法
    院台中分院判決有期徒刑四月確定並已執行完畢）基於共同犯意之聯絡，意圖為
    自己不法之所有，在行水區內盜採砂石，於八十七年八月二十三日下午一時許，
    雙方議定由乙○○以每噸大石新臺幣（下同）六十元之代價支付與甲○○，並先
    支付甲○○五千元作為定金，以此排除甲○○及其受僱人楊秀美之干涉，而於八
    十七年八月二十四日上午八時許，由乙○○駕駛挖土機，在苗栗縣卓蘭鎮大安溪
    圓墩堤防內大安溪行水區內未登錄國有地（面積○．一二六一公頃，詳如附圖所
    示），盜採該處塊石，並由乙○○所僱用之黃振聲（另案經台灣高等法院台中分
    院判決有期徒刑三月緩刑三年確定）駕駛曳引車，在該處裝運上開塊石，欲載至
    彰濱工業區出售，因而損害苗栗縣政府之採取砂石之權益。嗣於同日十七時三十
    分許，乙○○已盜得約五十立方公尺之塊石後，為警於上開地點當場查獲，並自
    黃振聲所駕駛之曳引車上起出已裝載之大石約十立方公尺。
二、案經苗栗縣警察局大湖分局報請臺灣苗栗地方法院檢察署檢察官偵查起訴。
    理  由
一、訊據被告甲○○固坦承販賣存料區之塊石與乙○○，惟矢口否認有何竊盜犯行，
    並辯稱：伊係將堤防內之塊石賣與乙○○，並未將堤防外屬於行水區之塊石出售
    與乙○○，且未帶乙○○到現場挖取石頭云云。
二、經查：
   （一）乙○○以每噸大石六十元之代價支付與被告甲○○，並先支付被告五千元
         作為定金，以此排除被告及其受僱人楊秀美之干涉，乙○○則於右開時、
         地在前開地點採取塊石，並由黃振聲駕駛曳引車，至現場載運所採之塊石
         ，準備載往彰濱工業區販售，業據同案被告乙○○於警訊及偵審中、黃振
         聲於警訊及偵查時供述明確，且同案被告乙○○、黃振聲因而經台灣高等
         法院台中分院分別判處有期徒刑四月、三月確定，有台灣高等法院台中分
         院八十八年上易字第一九０九號判決書、刑案資料查詢紀錄表附卷可憑。
   （二）乙○○盜採塊石之地點，位於大安溪圓墩隄防外，緊臨大安溪河床處，且
         該處之堤防甚高，並為水泥製，業經本院八十八年度易字第二九號承辦法
         官到場勘驗屬實，並攝有相片三幀及製有勘驗筆錄，亦據檢察官調取台灣
         高等法院台中分院八十八年上易字第一九０九號刑事全卷查核無訛。
   （三）證人楊秀美雖附和被告甲○○之說，而於本院八十八年度易字第二九號案
      及台灣高等法院台中分院審理時，均證稱有叫乙○○將地整平，石頭拿去旁邊
      云云，惟經本院法官審詰之，則含糊以對，答稱：「一天約五、六千元吧！」
      等語，苟楊秀美係僅要同案被告乙○○整地，依理應由楊秀美付工資與乙○○
      方合事理，自不可能由乙○○反付錢與被告甲○○之理。
   （四）再被告甲○○於八十八年一月二十一日本院審理時，雖提示楊秀美、湯福
      太郎之「讓渡書」一紙，惟並無所有權狀或採取證明可供出示；故以被告身為
      尚豐砂石場之負責人，以採取砂石為業一節觀之，被告對合法採取砂石須有許
      可證明一節應無不知之理。
    （五）此外，復經查獲時參與會勘之證人即苗栗縣政府水利課人員謝國平、劉家
      智分別證述綦詳，且有查獲時之會勘紀錄、查獲時現場相片十二幀在卷（八十
      七年度偵字第三九０四號）可證。是被告上開所辯，顯係事後飾卸之詞，不足
      採信。其犯罪事證明確，被告犯行洵堪認定。
三、核被告甲○○所為，係犯刑法第三百二十條第一項之竊盜罪。公訴人認被告同時
    犯水利法第九十二條之一中段之罪，惟該條文已於九十二年二月六日修正廢除，
    依刑法第二條第一項前段規定，應適用裁判時之法律，故不再論被告犯該罪。被
    告與乙○○間有犯意聯絡，行為分擔，均為共同正犯。爰審酌被告曾因違反森林
    法案件，經法院判處有期徒刑十月，緩刑四年，於八十三年七月一日確定，竟於
    緩刑期間再犯本案、犯罪之動機、目的、手段、所生之危害及犯罪後未能坦承犯
    行態度不佳等一切情狀，量處如主文所示之刑。
據上論斷，應依刑事訴訟法第二百九十九條第一項前段、刑法第二十八條、第三百二
十條第一項、罰金罰鍰提高標準條例第一條前段，判決如主文。
本案經檢察官張文傑到庭執行職務
中    華    民    國    九十二      年    三        月    十三      日
                                     台灣苗栗地方法院刑事第一庭
                                           法  官  林  誌  誠
右正本證明與原本無異。
如不服本判決，應於送達後十日內向本院提出上訴狀(須附繕本)，上訴於台灣高等
法院台中分院。
                                           書記官  李  達  成
中    華    民    國    九十二      年    三        月    十三      日
附錄論罪科刑法條
刑法第三百二十條第一項
  意圖為自己或第三人不法之所有，而竊取他人之動產者，為竊盜罪，處五年以下有
  期徒刑、拘役或五百元以下罰金。


司法院資訊處製作；財團法人民間司法改革基金會備份。
